臺灣高等法院刑事判決
109年度抗字第1594號
抗  告  人  
即  聲請人  許春風


上列抗告人因聲請撤銷檢察官處分案件，不服臺灣臺北地方法院
，中華民國109年7月27日裁定（109年度聲字第1328號），提起
抗告，本院裁定如下： 
    主  文
抗告駁回。                                             
    理  由
一、原裁定意旨略以：抗告人即聲請人許春風（下稱抗告人）不
    服臺灣臺北地方檢察署檢察官就該署109年度他字第5975號
    案件所為簽准結案之處分不服，向原審法院聲請撤銷前開處
    分，然依刑事訴訟法第416條規定，準抗告之客體，係以對
    審判長、受命法官、受託法官或檢察官所為該條4款所定之
    處分有所不服，始得提起，然抗告人乃係對檢察官簽結處分
    不服，而此部分顯非刑事訴訟法第416條第1項所定得提起準
    抗告之客體。是抗告人向原審法院提起本件聲請，於法自有
    未合，應予駁回等語。
二、抗告意旨詳如附件「刑事再抗告狀（2）」所載。
三、按法院就刑事訴訟法第416條之聲請所為裁定，不得抗告，
    但對於其就撤銷罰鍰之聲請而為者，得提起抗告，刑事訴訟
    法第418條第1項定有明文。又原審法院認為抗告不合法律上
    之程式或法律上不應准許，或其抗告權已經喪失者，應以裁
    定駁回之。抗告法院認抗告有前述應裁定駁回情事者，而無
    從補正者，應裁定駁回之，刑事訴訟法第408條第1項前段、
    第411條第1項前段規定甚明。
四、經查：
（一）按「抗告」係指抗告權人，不服「原審法院」尚未確定之
      裁定，請求上級法院以裁定撤銷或變更原裁定之救濟方法
      ；「再抗告」則係不服「抗告法院」對於抗告所為未確定
      之裁定，再向其上級法院，請求撤銷或變更之救濟方法，
      是「再抗告」係不服「抗告法院」所為之裁定，倘對於「
      原審法院」之裁定，要不生「再抗告」之問題。本件原審
      法院並非抗告法院，原審於109年7月27日以109年度聲字
      第1328號所為裁定自與刑事訴訟法第415條規定無涉，抗
      告人對之提出再抗告，容有誤會。又抗告人係就上開裁定
      認其抗告不合法，而駁回其抗告之裁定聲明不服，自應依
      抗告程序救濟，其主張係提起再抗告，並於前揭書狀載明
      係「刑事再抗告狀（2）」等語，應認係提出「抗告」之
      意，合先敘明。
（二）抗告人不服臺灣臺北地方檢察署檢察官就該署109年度他
      字第5975號案件所為簽准結案之處分，前向原審法院聲請
      撤銷檢察官之前開處分，原審法院因認抗告人聲明不服之
      客體係檢察官所為之簽結處分，非刑事訴訟法第416條第1
      項規定得提起準抗告之客體，於109年7月7日以109年度聲
      字第1328號裁定駁回其聲請。抗告人對上開裁定提起抗告
      ，惟查，上開裁定並非就撤銷罰鍰之聲請而為，依刑事訴
      訟法第418條第1項規定，自屬不得抗告。抗告人對之提起
      抗告，原審以抗告人對於不得抗告之裁定提起抗告，於法
      不合，且無從補正，並認抗告人所指其係依刑事訴訟法第
      415條第1項但書第5款、第486條規定聲明疑義或異議之裁
      定抗告，核與其所提撤銷檢察官處分之聲請不符，於法無
      據，裁定駁回其抗告，經核原審法院所為之認定，尚無違
      誤。抗告人猶對原審駁回其抗告之裁定，向本院提起抗告
      ，為法所不許，應予駁回。　　　
據上論斷，應依刑事訴訟法第411條前段，裁定如主文。　　 
中　　華　　民　　國　　109 　年　　9 　　月　　30　　日
                  刑事第十七庭審判長法　官　鄭水銓
                              　　  法　官　黃雅芬
                              　    法　官　沈君玲
以上正本證明與原本無異。
不得再抗告。
                                    書記官　彭于瑛
中　　華　　民　　國　　109 　年　　9 　　月　　30　　日